　　　　　　　　　 臺灣高等法院民事裁定
　　　　　　　　　　　　　　　　　　 100年度抗字第1258號
抗　告　人　李素瑜即李英傑之.
上列抗告人因與相對人邱佃旺（原名游佃旺）等間損害賠償事件
，對於中華民國100 年8 月4 日臺灣臺北地方法院100 年度訴字
第2648號所為裁定提起抗告，本院裁定如下：
    主  文
抗告駁回。
抗告訴訟費用新台幣壹仟元由抗告人負擔。
    理  由
一、按「當事人書狀，除別有規定外，應記載下列各款事項：一
    當事人姓名及住所或居所……」；「起訴，應以訴狀表明下
    列各款事項，提出於法院為之：一當事人及法定代理人。二
    訴訟標的及其原因事實。三應受判決事項之聲明」；「原告
    之訴，有下列各款情形之一，法院應以裁定駁回之。但其情
    形可以補正者，審判長應定期間先命補正：…六起訴不合程
    式或不備其他要件者。…」，民事訴訟法第116 條第1 項第
    1 款、第244 條第1 項，第249 條第1 項第6 款分別定有明
    文。
二、查抗告人於原法院起訴，於當事人欄位中未記載被告廖火龍
    、彭聖雄、吳河東及陳虹吟之住所或居所，另僅記載被告為
    「板橋分院民75-76 年民庭道股書記官（朱守確定證明書案
    件）」、「板橋分院民75-76 年民庭謙股書記官（陳木銓確
    定證明書案」、「板橋分院民事執行處誰？通報提存所主任
    彭聖雄確定證明書官印有問題」及「板橋分院民99執行處/
    文書科等集體」，未記載被告之姓名及住所或居所，且未記
    載其所主張侵權行為之原因事實及應受判決事項之聲明，經
    原法院於民國100 年6 月30日以裁定定期間命抗告人補正，
    該命補正之裁定已於100 年7 月5 日送達抗告人，有原法院
    送達證書在卷可查（見原法院卷第11頁），抗告人嗣雖於10
    0 年7 月13日提出民事補正狀暨土地登記簿、買賣契約書及
    陳情函等件（見原法院卷第12頁至第27頁），及於100 年8
    月3 日提出民事準備(一)狀暨臺北市政府工務局建築管理處書
    函、臺灣板橋地方法院函、刑事判決、土地買賣契約書、最
    高法院函、土地登記簿、假扣押卷宗、診斷證明書、土地登
    記謄本、相驗屍體證明書等件（見原法院卷第29頁至第75頁
    ），然仍未補正前開被告之姓名及住所或居所，亦未補正其
    所主張侵權行為之原因事實及應受判決事項之聲明，揆諸首
    揭說明，其起訴為不合法，原法院駁回其訴，核無違誤。抗
    告人提起本件抗告，請求廢棄原裁定，為無理由，不應准許
    。
三、據上論結，本件抗告為無理由，爰裁定如主文。
中    華    民    國    100   年    9     月    21    日
                    民事第十一庭
                        審判長法  官  呂太郎
                              法  官  詹文馨
                              法  官  蔡和憲
正本係照原本作成。
不得再抗告。
中    華    民    國   100    年    9     月    22    日
                              書記官  李家敏